台灣台中地方法院刑事判決　　　　　　　　　　　　九十一年度易字第一九九一號
　　公　訴　人　台灣台中地方法院檢察署檢察官
　　被　　　告　丙○○
右列被告因竊盜等案件，經檢察官提起公訴（九十一年度偵字第一一三四三號），本
院判決如左：
    主      文
丙○○竊盜，累犯，處有期徒刑壹年貳月，並應於刑之執行前令入勞動場所強制工作
參年。
    事      實
一、丙○○自民國（下同）八十七年間起，至八十九年間止，曾多次犯竊盜等罪，最
    近一次經台灣士林地方法院因竊盜罪判處有期徒刑八月，甫於九十年十月十九日
    執行完畢。竟仍不知悔改，又意圖為自己不法之所有，於九十一年五月三十日上
    午七時五十分許，在台中市○○街與中正路口，見該機車之鑰匙一串未取下，即
    竊取甲○○所有，牌照號碼ＪＳＩ─七○六號重型機車一部及該機車之鑰匙一串
    ，得手後留供己用，而有犯罪之習慣，嗣於九十一年六月六日十三時許，騎乘該
    車搭載不知情之乙○○（乙○○已另為不起訴處分），行經台中縣清水鎮○○路
    清水郵局前，為警查獲，並由警通知被害人甲○○領回上述失竊之牌照號碼ＪＳ
    Ｉ─七○六號重型機車一部及該機車之鑰匙等物。
二、案經台中縣警察局清水分局報告台灣台中地方法院檢察署檢察官偵查起訴。
    理      由
一、訊據被告丙○○矢口否認有何竊車犯行，辯稱該車係伊的朋友「陳昭明」，於九
    十一年五月二十一日十八時許，在台中市金沙百貨前借給伊的，伊不知道該車是
    贓車云云。惟查：本件機車之失竊時間，為九十一年五月三十日上午七時五十分
    許，此有被害人甲○○先於警詢時陳述在卷．其又於本院審理時到庭供證稱：「
    ＪＳＩ─七○六號重型機車一部，是於九十一年五月三十日上午七時五十分失竊
    的，於九十一年五月三十日九點去報案的，該車放在台中市○○街、中正路口失
    竊的。九十一年五月二十一日我還在騎，當時確實沒有失竊。也無將車子借給陳
    昭明的人」等語。證人乙○○亦到庭供證稱：「是的，當天我人不舒服。那時機
    車放在部隊裡面我有注意到，總共載過二次。我不知道機車來源有問題」等語。
    被告更供稱：「被查到之前約五月三十一日我載過乙○○一次，其中一次是在五
    月底、和六月六日」等語。是被告二次載當兵服役之同袍乙○○，均係在五月三
    十日竊盜該機車之後之約五月三十一日、和六月六日，並非在九十一年五月二十
    一日，另被告辯以該車係伊的朋友「陳昭明」，於九十一年五月二十一日十八時
    許，在台中市金沙百貨前借給伊的，伊不知道該車是贓車云云，經本院命被告應
    帶不知真實姓名、住所之朋友「陳昭明」到庭以便查證，被告均無法帶其到庭，
    是被告所辯顯不可採。被告前開之犯行並有被害人甲○○指述失竊情節可證，以
    及贓物認領保管收據及車輛竊盜車牌失竊資料個別查詢報告表附卷可稽，事證明
    確，被告竊盜犯行洵堪認定。
二、核被告所為係犯刑法第三百二十條第一項之竊盜罪。又被告前曾多次犯竊盜罪，
    被告丙○○曾多次犯竊盜等罪，最近一次經台灣士林地方法院因竊盜罪判處有期
    徒刑八月，甫於九十年十月十九日執行完畢，有臺灣臺中地方法院檢察署刑案資
    料查註紀錄表、及臺灣高等法院被告全國前案紀錄表各一份附卷可按，其於五年
    內再犯本件有期徒刑之罪，為累犯，應依法加重其刑。爰審酌被告丙○○正值青
    壯之年，竟不從事正當工作，而一再為竊盜之犯行，其犯行對人之心理造成聞竊
    色變，使人對居住之環境、安寧，產生極大之不安全感，危害社會治安至鉅，暨
    被告犯罪之手段、所生危害及犯後態度等一切情狀，量處如主文所示之主刑，另
    被告丙○○自八十七年間起，至八十九年間止，曾多次犯竊盜等罪，其執行完畢
    後，仍再犯竊盜罪，顯有犯罪之習慣，爰併依竊盜犯贓物犯保安處分條例第三條
    第一項第一款、第四條、第五條第一項之規定，宣告應於刑之執行前令入勞動場
    所強制工作三年，以矯正其惡習。
據上論斷，應依刑事訴訟法第二百九十九條第一項前段，刑法第三百二十條第一項、
第四十七條，竊盜犯贓物犯保安處分條例第三條第一項第一款、第四條、第五條第一
項前段，罰金罰鍰提高標準條例第一條前段，判決如主文。
中      華      民      國      九十一      年      八    月    三十    日
                                    台灣台中地方法院刑事第三庭
                                          法  官  黃  松  竹
右正本證明與原本無異。
如不服本判決，應於判決送達後十日內，向本院提出上訴狀。
                                          書記官
中      華      民      國      九十一    年      八    月    三十    日
中華民國刑法第三百二十條 (普通竊盜罪、竊佔罪)意圖為自己或第三人不法之所有
，而竊取他人之動產者，為竊盜罪，處五年以下有期徒刑、拘役或五百元以下罰金。
意圖為自己或第三人不法之利益，而竊佔他人之不動產者，依前項之規定處斷。
前二項之未遂犯罰之。
